【裁判字號】    94,訴,1908
【裁判日期】    950601
【裁判案由】    毒品危害防制條例
【裁判全文】
臺灣板橋地方法院刑事判決              94年度訴字第1908號
公  訴  人  臺灣板橋地方法院檢察署檢察官
被      告  丙○○
上列被告因違反毒品危害防制條例案件，經檢察官提起公訴（94
年度核退毒偵字第1250號），本院判決如下：
    主  文
丙○○施用第一級毒品，累犯，處有期徒刑柒月。又施用第二級
毒品，累犯，處有期徒刑月。應執行有期徒刑玖月。
    事  實
一、丙○○前因犯施用毒品案件，經送觀察、勒戒後，認無繼續
    施用毒品之傾向，經臺灣板橋地方法院檢察署檢察官以88年
    度毒偵字第618 號為不起訴處分確定；又因二犯施用毒品案
    件，經送觀察、勒戒後，認有繼續施用毒品之傾向，經同署
    檢察官以88年度毒偵字第3451號提起公訴並聲請強制戒治，
    並經本院89年度毒聲字第226 號裁定令入戒治處所施以強制
    戒治，嗣本院以89年度毒聲字第3404號裁定停止其戒治並付
    保護管束；惟其於保護管束期間內復行施用毒品，再經本院
    89年度毒聲字第6194號裁定執行前開所餘戒治期間，並於90
    年8 月14日執行完畢，於翌日釋放出所。丙○○並因犯前揭
    施用毒品案件，經本院89年度易字第1847號、90年度重簡字
    第1239號判決分別判處有期徒刑4 月、5 月確定，並分別於
    90 年12 月14日、92年2 月25日執行完畢（再犯本件均構成
    累犯）。詎丙○○竟仍不知悔改，復於94年5 月18日下午在
    臺北縣新莊市之熱浪旅館內，將少量海洛因置入香煙內以抽
    煙方式施用第一級毒品海洛因一次，並以吸食器燒烤產生煙
    霧吸食之方式施用第二級毒品安非他命一次，嗣於同日傍晚
    7 時許，在臺北縣新莊市○○街25巷7 號5 樓住處為警查獲
    。
二、案經臺北縣政府警察局新莊分局報臺灣板橋地方法院檢察署
    檢察官偵查起訴及移送併案審理，本院於準備程序進行中，
    被告就被訴事實為有罪之陳述，經告知簡式審判程序之旨，
    並聽取公訴人、被告之意見後，由本院合議庭裁定由受命法
    官獨任進行簡式審判程序。
    理  由
一、上揭事實業據被告丙○○於本院審理中全部坦白承認，且其
    於94年5 月18日經警採集尿液送驗結果，呈鴉片類嗎啡陽性
    及安非他命類甲基安他命陽性反應等情，有台灣檢驗科技股
    份有限公司濫用藥物尿液檢驗報告（報告編號：CH/2005/50
    582）及 臺北縣政府警察局新莊分局毒品尿液對照表、法務
    部調查局95年1 月25日調科壹字第09522210610 號鑑驗通知
    書各一紙附卷可按（見94年度核退毒偵字第1250號卷第2 、
    8 頁、本院卷第77頁）。自堪認被告前開自白應與事實相符
    ，堪予採信。又被告有如事實欄所載之毒品執行前科，有臺
    灣高等法院被告前案紀錄表一份附卷可稽，是被告於觀察勒
    戒執行完畢釋放後五年內再犯本件施用第一級、第二級毒品
    之罪，事證明確，其犯行堪予認定。
二、查海洛因、安非他命分別為毒品危害防制條例第2 條第2 項
    第1 款、第2 款所列之第一級毒品、第二級毒品，不得非法
    持有、施用，是核被告丙○○所為係犯同條例第10條第1 項
    、第2 項之施用第一級毒品罪及施用第二級毒品罪。其於施
    用前後持有毒品之行為，應為其施用毒品之犯行所吸收，不
    另論罪。又被告施用第一級毒品海洛因及第二級毒品安非他
    命，犯意各別，行為互殊，應分論併罰。查被告有如事實欄
    所示之論罪科刑執行前科，有臺灣高等法院被告全國前案紀
    錄表一份附卷可按，其於受有期徒刑執行完畢後，五年內再
    犯本件有期徒刑以上之罪，為累犯，依法加重其刑。又起訴
    意旨雖認被告係自94年5 月10日起至同年月18日止基於概括
    犯意連續施用第一級、第二級毒品云云，惟本院並查無積極
    證據可資證明被告確有「連續」施用毒品之犯行，惟公訴意
    旨認被告連續施用毒品之犯行，與本院前揭論列之施用第一
    級、第二級毒品各一次之犯行有連續犯之裁判上一罪關係，
    爰均不另為無罪之諭知，附此敘明。
三、爰審酌被告丙○○前因施用毒品案件，經送觀察、勒戒、強
    制戒治，並經起訴判刑確定後，當知所惕勵，對於施用毒品
    之違法性及可罰性，應有明確而強烈之認識，詎其不知悛悔
    ，復行施用海洛因、安非他命，戕害自己身心健康，殊非可
    取，兼衡其智識程度、犯罪動機、目的、本次施用毒品各僅
    一次，及被告於94年12月19日經本院通緝到案，採集其尿液
    送驗後，並無毒品之陽性反應，有台灣檢驗科技股份有限公
    司濫用藥物尿液檢驗報告（報告編號：CH /2006/10339）及
    臺北縣政府警察局新莊分局煙毒麻醉藥品案被移送者姓名及
    代碼對照表各一紙附卷可按（見本院卷第49、79頁），顯見
    其犯後未再施用毒品，且被告犯後已坦承犯行，態度良好等
    一切情狀，分別量處如主文所示之刑，並定其應執行刑，以
    資懲儆。至起訴意旨雖請求本院沒收扣案之海洛因殘渣袋2
    個，惟訊據被告否認上開殘渣袋二個係其所有，且本件查獲
    被告丙○○時，現場尚有潘俊宏、甲○○、乙○○及蘇文林
    等人在場同被查獲，本院並查無積極證據可資證明前揭殘渣
    袋二個確為被告丙○○所有，或與本案被告於前揭熱浪旅館
    內施用毒品之犯行有何關聯性，爰均不宣告沒收。
據上論斷，應依刑事訴訟法第273 條之1 第1 項、第299 條第1
項前段，毒品危害防制條例第10條第1 項、第2 項，刑法第11條
前段、第47條、第51條第5 款，判決如主文。
本案經檢察官林俊儀到庭執行職務。
中    華    民    國    95    年    6     月    1     日
                  刑事第五庭    法  官  許映鈞
以上正本證明與原本無異。
如不服本判決，應於送達後10日內向本院提出上訴狀（須附繕本
）。
                                書記官  呂苗澂
中    華    民    國    95    年    6     月    1     日
附錄本案所犯法條全文
毒品危害防制條例第10條
施用第一級毒品者，處6月以上5年以下有期徒刑。
施用第二級毒品者，處3年以下有期徒刑。


司法院資訊處製作；財團法人民間司法改革基金會備份。
